# 关于验资

提问人：dysonle 时间：2022-08-31 09:59:48
出资方打款银行回单上未注明为投资款，且银行函证亦无法标注为投资款。仅凭投资协议及出资方出具该笔为投资款的说明能否出具验资报告？可否在验资报告其他事项说明相关事项？

回答人：chenyiwei
不建议。这是验资准则的明确要求，也是实务中公认的惯例。建议将投资款退还给股东，重新规范汇入。